# 房地产公司购入土地上拆除的房屋，是否计入所开发房产的成本

提问人：bladesoul123 时间：2011-05-25 09:48:49
某房地产公司于 2008 年购入X市四合院一座，购买价款 7700 万元。公司于 2009 年 8 月开始对该四合院拆除重建。该部分价值（剔除土地价值)是否能列入公司所开发的房产价值？各位请说下判断的依据是什么:loveliness: 。另：该公司执行企业会计制度。

回答人：chenyiwei
如果购入的目的就是为了拆除后从事房地产开发，购入后未将其作为自己的固定资产使用过的，则购入价格可计入所开发的房地产项目的开发成本中，因为属于“为了使存货达到当前状态和场所所必需的支出”。